【裁判字號】    99,易,220
【裁判日期】    990527
【裁判案由】    違反毒品危害防制條例
【裁判全文】
臺灣雲林地方法院刑事判決               99年度易字第220號
公  訴  人  臺灣雲林地方法院檢察署檢察官
被      告  乙○○
上列被告因違反毒品危害防制條例案件，經檢察官提起公訴（99
年度毒偵字第262 號），被告於準備程序中就被訴事實為有罪陳
述，本院裁定改依簡式審判程序審理，並判決如下：
    主  文
乙○○持有第一級毒品，累犯，處有期徒刑參月，如易科罰金以
新臺幣壹仟元折算壹日。扣案之第一級毒品海洛因壹小包（驗餘
淨重零點零貳壹伍公克）沒收銷燬之。
    事  實
一、乙○○前因竊盜案件，經本院以95年度易字第566 號判決判
    處有期徒刑10月確定，嗣經減刑，甫於民國96年9 月9 日執
    行完畢出監。詎其猶不知悔改，明知海洛因係毒品危害防制
    條例所定之第一級毒品，不得持有，仍基於持有第一級毒品
    海洛因之犯意，於99年2 月27日23時30分許，在雲林縣麥寮
    鄉普洱世家附近以新臺幣500 元之代價，向真實姓名年籍不
    詳綽號「阿成」之成年男子（尚未查獲），購買海洛因1 小
    包而持有之。嗣於同日23時50分許（起訴書誤載為30分許，
    應予更正），在雲林縣麥寮鄉臺17線中華路口，為警盤查，
    並當場扣得上開第一級毒品海洛因1 小包（毛重0.2 公克，
    驗餘淨重0.0215公克），始悉上情。
二、案經雲林縣警察局臺西分局報告臺灣雲林地方法院檢察署檢
    察官偵查起訴。
    理  由
一、按本件被告乙○○所犯係死刑、無期徒刑、最輕本刑為3 年
    以上有期徒刑以外之罪，被告就被訴事實為有罪之陳述，經
    本院裁定以簡式審判程序審理，是本件之證據調查，依刑事
    訴訟法第273 條之2 規定、同法第159 條第2 項之規定，不
    適用傳聞法則有關限制證據能力之相關規定，合先敘明。
二、前開犯罪事實，除據被告於警詢、偵訊中、本院行準備程序
    及審理時之自白（見警卷第2 頁、第9 頁及本院卷第17頁、
    第19頁反面）外，尚有下列證據可佐：
（一）扣案之白色粉末1 小包（毛重0.2 公克，淨重0.0229公克
      ，驗餘淨重0.0215公克），經送行政院衛生署草屯療養院
      鑑定，結果判定檢出第一級毒品海洛因成分，有該院99年
      3 月30日草療鑑字第0990300203號鑑定書1 紙（見本院卷
      第14頁）。
（二）臺灣雲林地方法院檢察署刑案資料查註紀錄表、全國施用
      毒品案件紀錄表、矯正簡表。
（三）臺灣雲林地方法院檢察署98年5 月3 日丙○家寬99毒偵26
      2 字第12495 號函（見本院卷第12頁）。
    堪認被告前開自白顯與事實相符，可採為認定其犯罪之證據
    ，故本件事證明確，被告犯行堪以認定，應依法論科。
三、論罪科刑：
    按海洛因為毒品危害防制條例第2 條第2 項第1 款所規定之
    第一級毒品，依法不得持有。是核被告所為，係犯毒品危害
    防制條例第11條第1 項之持有第一級毒品罪。被告有如犯罪
    事實欄所載徒刑執行完畢之前科紀錄，有臺灣高等法院被告
    前案紀錄表在卷可憑，其於受徒刑之執行完畢後，5 年以內
    故意再犯本件有期徒刑以上之罪，為累犯，應依刑法第47條
    第1 項規定加重其刑。又被告所持有之第一級毒品海洛因之
    數量經核尚未達同上條第3 項加重刑度之數量，自無該條項
    加重其刑之適用。再據臺灣雲林地方法院檢察署98年5 月3
    日丙○家寬99毒偵262 字第12495 號函覆：被告乙○○供出
    毒品來源案，目前尚未查獲等語（見本院卷第12頁），堪認
    被告並不符合毒品危害防制條例第17條第1 項關於供出毒品
    來源因而查獲其他正犯或共犯以減輕或免除其刑之要件，附
    此敘明。爰審酌被告曾有施用第一級毒品前科，有前開臺灣
    高等法院被告前案紀錄表在卷可考，復又觸犯本件犯行，顯
    見其戒絕毒品之決心不堅，惟念其犯後坦承犯行，態度尚佳
    ，並參其持有毒品之數量、動機、目的及其智識程度等一切
    情狀，量處如主文所示之刑，並諭知易科罰金之折算標準。
    另扣案之第一級毒品海洛因1 小包（毛重0.2 公克，淨重0.
    0229公克，驗餘淨重0.0215公克），屬查獲之第一級毒品，
    不問屬於犯人與否，應依毒品危害防制條例第18條第1 項前
    段之規定，併予宣告沒收銷燬之。
據上論斷，依刑事訴訟法第273 之1 第1 項、第299 條第1 項前
段，毒品危害防制條例第11條第1 項、第18條第1 項前段，刑法
第11條、第47條第1 項、第41條第1 項前段，判決如主文。
本案經檢察官甲○○到庭執行職務。
中    華    民    國    99    年    5     月    27    日
                  刑事第二庭    法  官  周欣怡
以上正本證明與原本無異。
如不服本判決應於收受判決後10日內向本院提出上訴書狀，並應
敘述具體理由；其未敘述上訴理由者，應於上訴期間屆滿後20日
內向本院補提理由書（均須按他造當事人之人數附繕本）。「切
勿逕送上級法院」。
                                書記官  林惠鳳
中    華    民    國    99    年    5     月    27    日
附錄本案所犯法條全文：
毒品危害防制條例第11條
持有第一級毒品者，處 3 年以下有期徒刑、拘役或新臺幣 5 萬
元以下罰金。
持有第二級毒品者，處 2 年以下有期徒刑、拘役或新臺幣 3 萬
元以下罰金。
持有第一級毒品純質淨重10公克以上者，處1 年以上7 年以下有
期徒刑，得併科新臺幣1 百萬元以下罰金。
持有第二級毒品純質淨重20公克以上者，處6 月以上5 年以下有
期徒刑，得併科新臺幣70萬元以下罰金。
持有第三級毒品純質淨重20公克以上者，處3 年以下有期徒刑，
得併科新臺幣30萬元以下罰金。
持有第四級毒品純質淨重20公克以上者，處1 年以下有期徒刑，
得併科新臺幣10萬元以下罰金。
持有專供製造或施用第一級、第二級毒品之器具者，處1 年以下
有期徒刑、拘役或新臺幣1 萬元以下罰金。

司法院資訊處製作；財團法人民間司法改革基金會備份。
